行　政　法　院　判　決　　　　　　　　　　　　　　八十七年度判字第四八五號
　　原　　　告　健曜建
　　代　表　人　甲○○
　　被　　　告　財政部臺北市國稅局
右當事人間因營利事業所得稅事件，原告不服行政院中華民國八十六年十一月十日台
八十六訴字第四三一一三號再訴願決定，提起行政訴訟。本院判決如左︰
　　主  文
原告之訴駁回。
　　事  實
緣原告八十三年度營利事業所得稅結算申報，列報廣告費新台幣（下同）一一、○一
二、四五一元，被告初查，以原告係以合建分售方式建屋出售，地主未分攤廣告費，
乃依行為時營利事業所得稅查核準則（以下簡稱查核準則）第七十八條第一款第十一
目規定按房地售價比例計算地主應分攤之廣告費五、九八九、六八○元，核定原告廣
告費五、○二二、七七一元。原告不服，申經復查結果，未准變更，乃循序提起行政
訴訟，茲摘兩造訴辯意旨於次：
原告起訴意旨略謂︰一、按「建
建分屋等）出售，如約定銷售合建房地之廣告費全數由建
依法取得之廣告費進項憑證，其進項稅額應准予全數申報扣抵銷項稅額，惟建
與地主間對廣告費之負擔如有其他約定者，應從其約定核實認定之。」為財政部八十
五年五月八日台財稅第000000000號釋示。二、原告以合建分售方式建屋出
售，本期申報廣告費一一、○一二、四五一元，為出售該建屋所支付之廣告費，被告
乃依查核準則規定，就建主（原告）與地主售價比例，核計地主應分擔廣告費五、九
八九、六八○元，予以剔除，增列所得額五八九、六八○元。三、原告以申報之廣告
費，依其與地主合建契約書言明，由原告全數負擔，倘廣告費需由地主比例負擔，則
地主合建分成比例即應提高，相對原告之房屋比例應為降低，營業收入亦隨同減少。
又廣告費之營業稅，財政部既同意依契約核實認定其一體兩面之營所稅，亦應認列以
示一致，依新修正之稅捐稽徵法之規定，應適用從新從輕之原則予以追認已剔除之廣
告費。四、廣告費之內容頗多為樣品屋與地主無關，若要分攤予土地，有欠合理。綜
上所述，請將原處分及一再訴願決定均予撤銷等語。
被告答辯意旨略謂︰一、原告係以經營建屋出售為業，本期申報廣告費一一、○一二
、四五一元，經查該廣告費係原告分別與地主甲○○及楊宗龍因合建房屋出售案所支
付，依附雙方簽訂「合建分成（授權代售）契約書」，既係採合建分成（按房地銷
售總價，土地分五‧五成，房屋分四‧五成；另案為土地、房屋各五成），是系爭之
廣告費，既係為促銷其興建房、地所發生，其廣告費自應由地主與原告共同分攤，而
原告竟將地主應分攤廣告費一併列報為原告之費用，自有未合。又房屋促銷廣告之效
力及於土地，從而費用應由地主與建主共同分攤，亦經大院七十五年判字第三十九號
判決可資參照。是本局就各該房屋售價與土地售價比例核計地主應分攤廣告費計五、
九八九、六八○元（計算式：申報廣告費11,012,451元×土地售價185,706,000 元＼
（土地售價185,706,000 元＋房屋售價155,727,635 元），並無不合。至於財政部八
十五年五月八日台財稅字第000000000號函釋，係針對廣告費進、銷項稅額
營業稅扣抵之釋示與本件營利事業所得稅有關廣告費之核定，並無關聯。又訴稱廣告
費有部分為支付樣品屋與地主無關乙節。經核，樣品屋之興建雖與一般報章雜誌等廣
告，性質不同，然亦為促銷房、地為目的，其興建樣品屋與廣告費之效力及於土地相
同，是原核定仍按原告與地主共同負擔，亦無不當。是本件本局依首揭查核準則規定
，核計地主應分攤廣告費五、九八九、六八○元，並無不合。二、又案情相似之金普
建
一○九號判決駁回在案。綜上所述，原處分及復查、訴願、再訴願決定並無違誤，請
判決駁回原告之訴等語。
　　理  由
按營利事業所得之計算，以其本年度收入總額減除各項成本費用、損失及稅捐後之純
益額為所得額，為行為時所得稅法第二十四條第一項所規定。又營建業合建分售（或
分成）之廣告費，應由地主與建主按其售價比例分攤，復為行為時查核準則第七十八
條第一款第十一目所規定。本件原告八十三年度營利事業所得稅結算申報，列報廣告
費一一、○一二、四五一元，被告以其係以合建分售方式建屋出售，地主未分攤廣告
費，乃按房地售價比例計算地主應分攤之廣告費五、九八九、六八○元，核定原告廣
告費五、○二二、七七一元，揆諸首揭規定，洵無不合。原告訴稱：依合建契約所約
定由原告負擔廣告費全部，倘需由地主比例負擔其一部分，其分成比例即應提高，財
政部並同意依契約核實認定，自應適用有利於原告之規定等語。經查原告與地主甲○
○、楊宗龍所訂合建分成（授權代售）契約，係採合建分成之方式，亦即房地分配按
土地款五‧五成，房屋款四‧五成為之，此有雙方於八十年十月一日簽訂契約書影本
附於原處分機關可稽。則被告依查核準則第七十八條第一款第十一目規定，核算地
主應分攤廣告費五、九八九、六八○元，尚無違誤，原告主張伊另有相反約定得排除
其適用云云，並無可採。又樣品屋廣告雖與一般報章雜誌等廣告，性質不同，惟其亦
係以促銷房、地為目的，該房屋促銷廣告之效力及於土地，系爭廣告費自應由地主與
建主共同分攤。至所舉財政部八十五年五月八日台財稅字第000000000號函
係針對營業稅稅額扣抵之釋示，與本件營利事業所得稅應如何列支費用有別，自難適
用。原告前揭主張核無可採，原處分尚無違誤。一再訴願決定，遞予維持，俱屬妥適
。原告之訴為無理由，應予駁回。
據上論結，本件原告之訴為無理由，爰依行政訴訟法第二十六條後段，判決如主文。
中    華    民    國     八十七      年      三      月     二十六      日
                    行 政 法 院 第 四 庭
                                審 判 長 評  事      曾  隆  興
                                         評  事      吳      仁
                                         評  事      吳  錦  龍
                                         評  事      李  文  宗
                                         評  事      林  家  惠
右  正  本  證  明  與  原  本  無  異
                                         法院書記官  張  惠  美
中    華    民    國     八十七      年      三      月     二十六      日
